臺灣高等法院臺中分院刑事判決　
111年度上易字第419號
上  訴  人  
即  被  告  詹進昌



上列上訴人即被告因妨害名譽案件，不服臺灣臺中地方法院111
年度易字第54號，中華民國111年3月23日第一審判決（起訴案號
：臺灣臺中地方檢察署110年度偵字第33017號），提起上訴，本
院判決如下：
    主      文
上訴駁回。
    事實及理由
一、本案經本院審理結果，認第一審判決認事用法及量刑均無不
    當，應予維持，並引用第一審判決書記載的事實、證據及理
    由（如附件）。
二、原審判決綜合全案證據資料，認定上訴人即被告詹進昌（以
    下稱被告）有如原判決犯罪事實欄所載犯行，依刑法第55條
    想像競合犯之規定，從一重論以刑法第310條第2項散布文字
    誹謗罪，處拘役20日，如易科罰金，以新臺幣1000元折算1
    日。已詳敘其所憑證據及認定的理由，就被告辯解如何無從
    為有利於被告的認定，並於理由內予以說明、指駁甚詳。
三、經查，案經原審有罪判決後，檢察官未提起上訴，被害人及
    告訴人等亦未依法請求檢察官上訴，僅被告提起上訴。被告
    上訴狀載：只在於檢察官及陳經緯律師提及上訴（按即：告
    訴人陳經緯醫師請求檢察官上訴），我才上訴，不然我接受
    鈞座的處罰等語，惟提起上訴的訴訟行為不得附帶條件，本
    件檢察官未提起上訴，被害人及告訴人等亦未依法請求檢察
    官上訴，不影響被告上訴的效力，故本院仍應予依法審理。
    被告其餘上訴意旨仍稱：我沒有亂說話，我沒有誹謗的意思
    ，護士小姐對我很好，醫生也會心理不平衡，我覺得非常不
    公平，我在網路寫，卻變成誣告（按：應係誹謗）等語。惟
    查，原判決已說明：被告係於農安診所接受血液透析治療，
    而進行血液透析時，本應為患者注入抗凝血劑，避免患者血
    液於循環管路內凝固，有臺灣腎臟護理學會血液透析要點可
    憑，且依被告之液透析紀錄單下方護理紀錄，已有依被告身
    體狀況調整抗凝血劑用量，縱使被告因血液透析治療施打抗
    凝血劑感到不適，亦與醫師「情緒作祟，故意殺人」等情明
    顯有別；又被告貼文稱「這個醫生可能和裡面的護士小姐有
    曖昧的關係，裡面每一個護士小姐都對我很好叫我大叔，可
    能引起他心裡的不平衡，種下殺機」等語，更係被告基於個
    人臆測，無任何證據支持之詞。被告對於農安診所的醫療處
    置感到不滿，農安診所護理人員為免紛爭擴大，率先向被告
    表示歉意試圖安撫被告，屬於處理紛爭的合理行為，不代表
    農安診所或告訴人陳經緯自認有被告上揭貼文所指摘之內容
    ，被告於原審所提出錄音檔譯文，無從為有利於被告的認定
    。被告不循正當管道解決糾紛，於臉書上散布如原判決犯罪
    事實欄所示的貼文，足以毀損農安診所及告訴人陳經緯醫師
    名譽等旨。所為論斷，核無違背客觀存在的經驗法則與論理
    法則，乃原審本諸事實審職權行使，對調查所得證據而為價
    值判斷，自不得遽指為違法。參以被告所犯刑法第310條第2
    項散布文字誹謗罪，法定刑為「處2年以下有期徒刑、拘役
    或3萬元以下罰金」，原審判決審酌被告犯罪一切情狀，在
    罪責原則下適正行使量刑裁量權，所為上開刑的量定，難認
    有濫用裁量權限的違法情形。被告上訴猶執陳詞否認犯行，
    指摘判決不公平云云，乃對原審判決已明白論駁的事項，徒
    憑己意，任意指摘，不足以動搖原審判決所認定的事實及量
    刑。本件上訴為無理由，應予以駁回。
四、依刑事訴訟法第373條、第368條，判決如主文。　　
本案經檢察官林樹蘭提起公訴，檢察官林弘政到庭執行職務。
中　　華　　民　　國　　111 　年　　8 　　月　　18　　日
           刑事第六庭    審判長法　官  張  靜  琪
　　　　　 　　　　　　　      法　官  劉  柏  駿
　　　　　　　　　　　　       法　官  許  冰  芬
以上正本證明與原本無異。     
不得上訴。
                               書記官  詹  于  君
　　　　　　　　　　　　　　　 
中　　華　　民　　國　　111 　年　　8 　　月　　18　　日